# 该项业务如何账务处理

提问人：yahmm 时间：2012-09-04 18:06:58
A公司将持有下属100%的子公司C的股权，与他人B合资成立另一公司D，A公司用股权出资，B以货币资金出资，现在A账面对C的长投为 100 ，评估后为 300 。 1 、投资时A、D公司如何账务处理 个人认为：如果A能控制新设公司D：则账务处理：A公司：借:长投－D公司　　 300 ，贷：长投－C 　100 ，货：资本公积 200 ，如果A不能控制新设公司D：则账务处理：A公司：借:长投－D公司300 ，贷：长投－C 　100 ，货：营业外收入200 D公司：借：长投－C公司　 300 ，现金　 200 ，贷：实收资本,500 2 、投资后，如果A能控制D，合并报表时如何抵销，将评估增值属于A的部份预以还原

回答人：chenyiwei
回复 yahmm 的帖子
一般理解：
1 、如果A能够控制D，则对A的个别报表层面而言，以非货币资产（C的 100 ％股权）出资设立D属于不具有商业实质的非货币性资产交换。应按投出资产的原帐面价值作为长期股权投资的成本，即A公司帐务处理：借：长期股权投资——D 100，贷：长期股权投资——C 100。D公司如果实收资本为 500 ，则如你所述，帐务处理为：借：长期股权投资——C 300，借：银行存款 200 ，贷：实收资本 500 。 D本身也需要编制合并报表，编制合并报表时应体现为一项同一控制下合并，C的帐面净资产和长期股权投资入账价值 300之间的差额，在D的合并报表层面冲减资本公积，即减少D的合并报表层面的净资产。A再合并D的报表时，延续这一处理。
2 、如果A不能控制新设公司D，则将失去对C的控制权，应确认为对C股权的处置。借：长期股权投资——D 300，贷：长期股权投资——C 100，贷：投资收益 200 。